台灣高雄地方法院刑事判決　　　　　　　　　　　　九十年度易字第四一六二號
　　公　訴　人　臺灣高雄地方法院檢察署檢察官
　　被　　　告　乙○○
右列被告因侵占案件，經檢察官提起公訴（九十年度偵緝字第一八七號），本院判決
如左：
    主  文
乙○○意圖為自己不法之所有，而侵占自己持有他人之物，處拘役伍拾日，如易科罰
金，以佰元折算壹日。
    事  實
一、乙○○前於民國八十八年五月二十五日，因業務侵占罪，經本院判處有期徒刑八
    月，緩刑三年確定，現尚緩刑中，猶不知警惕，復意圖為自己不法之所有，於八
    十九年七月十九日，以其向他家車行所承租之車牌號碼ＺＦ－０四五號營業小客
    車（檢察官誤載為被告所有），參加倫永交通有限公司（下簡稱倫永公司）無線
    電台營運，並向該公司承租車台機一組（含車台機、車頂燈、麥克風、直流電源
    線、標誌、天線、饋線等），約定每月須繳納租金新台幣（下同）七百元及服務
    費八百元，詎乙○○取得上開車台機後，竟易持有為所有之意思，將其侵占入己
    ，並交付與其不詳姓名綽號「阿國」之友人使用，嗣因乙○○迄未繳納租金及服
    務費，經倫永公司催繳未果，始知上情。
二、案經倫永公司訴請臺灣高雄地方法院檢察署檢察官偵查起訴。
    理  由
一、訊據被告乙○○對右揭時地向倫永公司承租車台機使用，並於租得後旋即交予「
    阿國」使用，迄未繳納租金及服務費之事實坦承不諱，惟辯稱伊無侵占之意思云
    云。然查：右揭事實業據告訴人倫永公司之代理人甲○○指訴綦詳，並有無線電
    台使用契約書、催告被告還車償付租金之存證信函影本及其回執、汽車行照、被
    告乙○○身分證影本等各一紙等附卷可稽。且被告亦自承於承租後旋即將該車台
    機交予「阿國」之人使用，惟其不知「阿國」之人之年籍資料等語，復對有收到
    告訴人上開存證信函之催告等情，亦自承不諱，則其於租得車台機後，旋將之交
    予連自己都不知年籍姓名亦無法聯絡之人使用，對告訴人之催告亦不予理會並避
    不見面，更且被告於租用車台機後迄今，既未繳交租金，亦未將車台機返還，則
    被告於租用之初確有意圖不法，將上開車輛侵占入己之意無訛，被告所辯無非卸
    責之詞，不足採信，事證明確，被告犯行堪予認定。
二、核被告所為，係犯刑法第三百三十五條第一項之侵占罪。爰審酌被告前已有如事
    實欄所載之犯罪事實，有台灣高雄地方法院檢察署被告刑案資料查註紀錄表在卷
    可稽，猶不知警惕，再犯本件侵占罪，損及告訴人之利益，且迄今未能將車台機
    返還，惟所侵占之車台機一組價值一萬八千元，業據告訴人代理人甲○○供述在
    卷，價值非鉅，情節尚輕，且已與告訴人達成和解，償還所積欠之租金及服務費
    共計二萬四千元，有和解書在卷可稽等一切情狀，從輕量處如主文所示之刑，又
    刑法第四十一條於九十年一月十日修正公布，並於九十年一月十二日生效，依其
    修正內容為犯最重本刑為五年以下有期徒刑之罪，而受六個月以下有期徒刑或拘
    役之宣告，因身體、教育、職業、家庭之關係或其他正當事由，執行顯有困難者
    ，得以一元以上三元以下折算一日，易科罰金，是以，揆諸上開修正規定，就被
    告宣告之刑併以諭知易科罰金之折算標準，附此敘明。
據上論斷，應依刑事訴訟法第二百九十九條第一項前段，刑法第三百三十五條第一項
、第四十一條第一項，罰金罰鍰提高標準條例第一條前段、第二項，判決如主文。
中      華      民      國    九十一    年      一      月      三      日
                                  臺灣高雄地方法院刑事第二庭
                                      法  官  高  榮  宏
右正本證明與原本無異。
如不服本判決，應於判決送達後十日內，向本院提出上訴狀。
                                      書記官  邱  秋  珍
中      華      民      國    九十一    年      一      月      三      日
附錄論罪法條：
刑法第三百三十五條(普通侵占罪)：
意圖為自己或第三人不法之所有，而侵占自己持有他人之物者，處五年以下有期徒刑
、拘役或科或併科一千元以下罰金。
前項之未遂犯罰之。
